【裁判字號】    89,抗,17
【裁判日期】    890322
【裁判案由】    詐欺等
【裁判全文】
臺灣高等法院刑事裁定                             八十九年度抗字第一七號
    抗告人即
    自 訴 人  丁○○○
    被      告  甲○○
                乙○○
                丙○○
右列抗告人因恐嚇取財案件，不服臺灣桃園地方法院八十六年度自字第二一二號，中
華民國八十八年十一月二十三日第一審裁定，提起抗告，本院裁定如左：
    主  文
抗告駁回。
    理  由
一、按法院或受命推事於自訴案件第一次審判期日前，訊問自訴人、被告及蒐集或調
    查證據結果，如認案件有刑事訴訟法第二百五十二條至第二百五十四條之情形者
    ，得以裁定駁回其自訴，同法第三百二十六條第三項、第一項定有明文。次按事
    實之認定應憑證據，如未能發現相當證據，或證據不足以證明，自不能以推測或
    擬制之方法，為裁判基礎，有最高法院四十年臺上字第八六號判例可資參照。
二、抗告人即自訴人認被告丙○○涉有刑法恐嚇取財罪嫌，係以八十年八月四日時，
    時任桃園縣警察局中壢分局偵查員之被告丙○○，在桃園縣大溪鎮將自訴人逮捕
    至中壢分局，嗣自訴人並因之入監執行有期徒刑六月迄八十一年二月四日止，並
    有逮捕通知書乙紙為其主要論據。經查，本件經原審訊據被告丙○○則堅決否認
    有何恐嚇取財之犯行，辯稱：伊雖於七十八年調至中壢分局刑事組服務二年半，
    至八十年十月二十二日方調至交通隊服務，但在中壢分局任偵查員期間，從未至
    大溪抓過人，逮捕通知書上之章係伊所有，但其上之字跡為當時之小隊長黃進勝
    所寫，自己沒有印象辦過自訴人之案件，又因曾發生過自己的職名章被冒用之情
    事，故現均隨身攜帶等語。次查，據證人即八十年八月四日任職被告丙○○同組
    小隊長之黃進勝於原審到庭證稱：「整個案子進來後，我們小組有時會代他警員
    製作（即逮捕通知書），但我未蓋印章（指蓋被告丙○○之職名章）」、「我們
    四人一組，如果有去（即逮捕自訴人），應該會一起去，但八十年的事，已忘了
    。」等語（見本院八十八年七月二十一日、同年九月二十日筆錄），足認被告丙○○任職中壢分局刑事組偵查員期間，其小組成員代他人製作逮捕通知書乙事，
    並非罕見，又自訴人之逮捕通知書上既蓋有被告丙○○之職名章，證人黃進勝復
    證稱應該係整個小組成員皆參與逮捕自訴人之行動，顯見被告丙○○應有參與逮
    捕自訴人之行動，被告丙○○空言辯稱未逮捕自訴人，尚難採信。再查，自訴人
    於七十四年間因誣告案件，迭經臺灣板橋地方法院於七十四年十二月十九日以七
    十四年度訴字第一二六九號刑事判決、臺灣高等法院於七十五年四月二日以七十
    五年度上訴字第四三六號刑事判決判處有期徒刑一年確定，後再經臺灣高等法院
    於七十七年六月十三日以七十七年度聲減字第一一八八五號減為有期徒刑六月確
    定，嗣因自訴人未到案執行，而遭臺灣板橋地方法院檢察署以八十年度執緝字第
    二六六號加以通緝在案，此有法院被告全國前案紀錄表一份在卷可按，故被告丙○○於八十年八月四日逮捕當時係通緝中之自訴人乙節，係其執行職務之行為，
    且自訴人被逮捕後，旋即由臺灣板橋地方法院檢察署解送臺灣臺北監獄執行前開
    徒刑，至八十一年二月四日始執行完畢，此除有前述卷附之前案紀錄表可稽外，
    亦分別經自訴人供承於卷及證人黃進勝證述綦詳，益徵被告丙○○之逮捕行為難
    認有何不法之處，從而被告丙○○之逮捕行為既為合法執行職務之行為，即與被
    告乙○○、甲○○無涉，自訴人強指被告丙○○之執行逮捕行為與被告甲○○、
    乙○○二人間係有恐嚇取財之犯意連絡與行為分擔，要屬無稽，渠等犯罪嫌疑不
    足甚明。原審依前揭法律及判例之說明，裁定駁回其自訴，核無違誤。本件抗告
    ，並無理由，應予駁回。
三、據上論結，應依刑事訴訟法第四百十二條，裁定如主文。
中      華      民      國    八十九    年      三      月    二十二    日
                              台灣高等法院刑事第十九庭
                                  審判長法  官  陳  祐  治
 法  官  呂  永  福
                                        法  官  陳  晴  教
右正本證明與原本無異。
不得再抗告。
                                        書記官  黃  麗  玲
中     華     民     國    八十九   年       三       月     二十九     日


司法院資訊處製作；財團法人民間司法改革基金會備份。
